臺灣臺北地方法院民事裁定　　　　　　　 96年度抗字第243號
抗　告　人　中國力霸股份有限公司
臨時管理人　甲○○
　　　　　　丙○○
　　　　　　乙○○
相　對　人　遠雄人壽保險事業股份有限公司
法定代理人　丁○○
上列當事人間聲請本票裁定事件，抗告人對於中華民國96年2月
15日本院簡易庭96年度票字5174號裁定提起抗告，本院裁定如下
：
    主  文
原裁定廢棄。
相對人於原法院之聲請駁回。
聲請程序費用及抗告程序費用新臺幣伍仟元由相對人負擔。
    理  由
一、按法院為公司重整之裁定前，得因公司或利害關係人之聲請
    或依職權，以裁定為公司履行債務及對公司行使債權之限制
    、公司破產、和解或強制執行等程序之停止之處分；前項處
　　分，除法院准予重整外，其期間不得超過90日；必要時，法
    院得由公司或利害關係人之聲請或依職權以裁定延長之；其
    延長期間不得超過90日，公司法第287條第1項第3款、第4款
    、第2項分別定有明文。次按本票執票人依票據法第123條規
    定，聲請法院裁定准予強制執行，係執票人向發票人行使票
    據追索權之行為，自屬公司法第296條第1項所謂之「行使權
    利」，不能以尚未向執行法院聲請強制執行，即謂非「行使
    權利」，最高法院84年台抗字第34號裁定意旨可資參照。
二、本件相對人主張伊執有抗告人於民國95年6月28日共同簽發
    之本票1紙，付款地在臺北市○○路○段200號18樓，利息按
    年息4.75%計算，免除作成拒絕證書，詎於到期日後提示未
    獲付款，為此依票據法第123條規定聲請裁定就上開金額及
    自提示日即如附表所示利息起算日起算法定利息許可強制執
    行等情，固據其提出如附表所示本票為證。然查，如系爭本
    票其票面金額所示之票據債權係成立於95年間，此有本票影
    本在卷可參，而抗告人業已聲請重整，並經本院以96年度聲
    字第137號於96年1月4日裁定准予緊急處分在案，並於96年
    1月5日將裁定黏貼本院牌示處，復於96年4月2日裁定上開緊
    急處分自96年4月4日起，延長期間90日，並於同日公告等情
    ，亦據抗告人提出本院96年1月4日96年度聲字第137號裁定
    為證，並由本院調閱96年1月5日公告、96年4月2日裁定及公
    告，經核屬實，是相對人所持系爭本票，其票面金額所示票
    據債權，依公司法第287條第1項第3款、第4款規定，於上開
    期間不得行使權利，亦不得強制執行。是相對人執系爭本票
    ，聲請就前述票面金額及利息准許強制執行為無理由，應予
    駁回。原裁定依其聲請准予強制執行系爭本票債權，於法尚
    有未合。抗告人指摘原裁定不當，求予廢棄，為有理由。爰
    由本院廢棄原裁定，駁回相對人之聲請。
三、本件聲請程序費用及抗告程序費用合計確定為新臺幣5,000
    元。
四、據上論結，本件抗告有理由。依非訟事件法第46條、第21條
    第2項、第24條第1項、民事訴訟法第492條、第78條裁定如
    主文。
中　　華　　民　　國　　96　　年　　4 　　月　　14　　日
              民事第三庭  審判長法  官  吳光釗
                                法　官　賴錦華
                                法  官  曾啟謀
以上正本係照原本作成
如不服本裁定，僅得於收受裁定正本送達後10日內，以適用法規
顯有錯誤為理由，向本院提出再抗告狀（須附繕本一份及繳納再
抗告裁判費新臺幣1,000元），經本院許可後始可再抗告。
中　　華　　民　　國　　96　　年　　4 　　月　　 14 　日
                    　　　　　　書記官　王月伶
